【裁判字號】    96,訴,572
【裁判日期】    970311
【裁判案由】    違反毒品危害防制條例等
【裁判全文】
臺灣雲林地方法院刑事判決               96年度訴字第572號
公  訴  人  臺灣雲林地方法院檢察署檢察官
被      告  丙○○
                    （現於臺灣雲林看守所羈押中）
選任辯護人  張蓁騏律師
被      告  戊○○
                    （現於臺灣雲林看守所羈押中）
選任辯護人  許哲嘉律師
上列被告因違反毒品危害防制條例等案件，經檢察官提起公訴（
96年度偵字第2599號、第2563號、第2593號、第2621號、第2622
號、第3649號）及就同一事實移送併辦（96年度偵字第4609號、
第4610號），本院判決如下：
    主  文
丙○○所犯罪名及處罰，詳如附表一、附表二「所犯罪名及處罰
」欄所示，應執行有期徒刑貳拾年，併科罰金新臺幣貳拾伍萬元
，罰金如易服勞役，以新臺幣壹仟元折算壹日。扣案之第一級毒
品海洛因伍拾玖包（合計淨重壹貳伍點壹玖公克、含外包裝袋肆
個、內包裝袋伍拾玖個）、第二級毒品甲基安非他命拾柒包（合
計毛重拾玖點伍捌壹公克、含外包裝袋個、內包裝袋拾柒個）
，均沒收銷燬之。扣案販毒所得新臺幣拾萬伍仟元、行動電話
支（含門號0000000000、0000000000及0000000000號之SIM 卡各
壹張）、空夾鏈袋伍包、電子磅秤壹台、攪拌用玻璃杯壹個、攪
拌棒壹支、塑膠鏟管肆支、壓模機具壹組、12GAUGE 制式霰彈伍
顆及具殺傷力之改造手槍壹支（槍枝管制編號00000000
00號，含彈匣壹個）均沒收之。
戊○○所犯罪名及處罰，詳如附表一、附表二「所犯罪名及處罰
」欄所示，應執行有期徒刑拾陸年，併科罰金新臺幣伍萬元，罰
金如易服勞役，以新臺幣壹仟元折算壹日。前項所載扣案之第一
級毒品海洛因伍拾玖包（合計淨重壹貳伍點壹玖公克、含外包裝
袋肆個、內包裝袋伍拾玖個）、第二級毒品甲基安非他命拾柒包
（合計毛重拾玖點伍捌壹公克、含外包裝袋個、內包裝袋拾柒
個），均沒收銷燬之。扣案販毒所得新臺幣拾萬伍仟元、行動電
話支（含門號0000000000、0000000000及0000000000號之SIM
卡各壹張）、空夾鏈袋伍包、電子磅秤壹台、攪拌用玻璃杯壹個
、攪拌棒壹支、塑膠鏟管肆支、壓模機具壹組及12GAUGE 制式霰
彈伍顆均沒收之。
    事  實
一、丙○○曾因麻藥案件，經本院以81年度訴字第58號判處有期
    徒刑5 年6 月；又因違反槍砲彈藥刀械管制條例案件，經本
    院以80年度重訴字第1 號、臺灣高等法院臺南分院（以下稱
    ：臺南高分院）以81年度上訴字第781 號判處有期徒刑1 年
    確定；嗣經合併定應執行刑有期徒刑6 年確定；又因違反藥
    事法及槍砲彈藥刀械管制條例等案件，經臺南高分院以81年
    度上訴字第2486號分別判處有期徒刑1 年2 月、7 月，並定
    應執行刑有期徒刑1 年7 月確定；又因竊盜案件，經臺灣臺
    中地方法院（以下稱：臺中地院）以84年度易字第372 號判
    決於減刑後處有期徒刑1 月；嗣上開案件經合併定應執行刑
    有期徒刑7 年6 月確定。入監接續執行後，於民國85年3 月
    12日假釋出監；嗣因案經撤銷假釋，入監執行殘刑，於95年
    4 月27日縮刑期滿執行完畢。
二、丙○○與戊○○為男女朋友，丙○○綽號「瘦子」，戊○○
    綽號「丸子」。2 人明知海洛因及甲基安非他命分別屬毒品
    危害防制條例第2 條第1 項第1 款、第2 款規定之第一、二
    級毒品，不得非法持有、販賣。丙○○、戊○○因施用毒品
    ，缺錢花用，竟共同基於意圖販賣第一級毒品海洛因、第二
    級毒品甲基安非他命以牟利之犯意聯絡，先分別向陳宗賢與
    陳信文、陳嘉玲購入不詳數量之海洛因及甲基安非他命，再
    利用其等所有0000000000、0000000000、0000000000號之行
    動電話為聯絡工具，於下列時、地將海洛因、甲基安非他命
    販售予他人：
  (一)自95年7 月起至96年2 月止，於乙○○撥打丙○○所有之
    0000000000號行動電話聯絡購買甲基安非他命後，雙方即約
    妥地點，由丙○○或戊○○將交易之毒品交付乙○○。約1
    個月1 次共計8 次，每次售予數量1 錢（即3.75公克）之甲
    基安非他命、價格新臺幣（下同）7,000 元，並當場收取款
    項，共得款56,000元【附表一編號一至八】。
  (二)自96年1 月起至同年3 月底，由丁○○撥打丙○○所有之
    0000000000號或戊○○所有之0000000000號行動電話聯絡購
    買甲基安非他命後，雙方即於雲林縣虎尾鎮（以下簡稱：虎
    尾鎮）之燦坤3C館外停車場交貨，由丙○○將交易之毒品交
    付丁○○。每次數量不詳，價錢為5,000 元，一手交錢一手
    交貨，共計5 次得款25,000元【附表一編號九】。
  (三)於96年2 月間某日及同年3 月底某日，由丁○○撥打丙○○
    所有之0000000000號行動電話聯絡購買海洛因後，雙方即至
    上揭燦坤3C館外停車場交貨，由丙○○將數量不詳、價錢
    7,000 元之海洛因交付丁○○，一手交錢一手交貨，共2 次
    計得款14,000元【附表一編號十】。
  (四)於96年4 月13日，由丁○○撥打戊○○之0000000000號行動
    電話聯絡購買3,000 元之甲基安非他命後，雙方即約定地點
    ，由戊○○將不詳數量之甲基安非他命交付丁○○，並收取
    販毒款項3,000 元【附表一編號十一】。
  (五)於96年4 月22日，由丁○○撥打丙○○之0000000000號行動
    電話聯絡購買0.9 公克、價錢4,000 元之海洛因後，雙方即
    約定地點一手交錢一手交貨，得款4,000 元【附表一編號十
    二】。
  (六)於96年4月23日，由丁○○撥打丙○○之0000000000號行動電
    話聯絡購買3,000 元之甲基安非他命後，雙方即約定地點交
    貨，得款3,000 元【附表一編號十三】。
  (七)在96年3 月至同年5 月8 日前，由己○○2 次撥打丙○○所
    有0000000000號行動電話聯絡購買甲基安非他命，每次均
    0.9 公克、價錢3,500 元，並均於虎尾鎮○○路五福園餐廳
    附近交貨。惟此2 次之交易款項，己○○尚積欠未付【附表
    一編號十四】。
三、戊○○於96年5 月8 日丙○○因本案犯罪被查獲後，在同年
    5 月9 日上午9 時許，搭乘甲○○之計程車欲前往雲林縣警
    察局刑警大隊探視偵訊中之丙○○，途中竟另行起意基於意
    圖販賣第一級毒品海洛因以牟利及轉讓第二級毒品甲基安非
    他命之犯意，販賣毛重2.1 公克、價錢3,000 元之海洛因，
    及轉讓毛重0.33公克之甲基安非他命予甲○○【此部分毒品
    於甲○○案內扣押】。惟戊○○並未向甲○○收取該販賣海
    洛因之3,000 元【附表一編號十五】。
四、丙○○明知可發射子彈具有殺傷力之各式槍砲、子彈，均屬
    槍砲彈藥刀械管制條例管制之違禁物，非經中央主管機關許
    可不得持有及寄藏；另戊○○亦明知具有殺傷力之各式子彈
    屬違禁物，非經中央主管機關許可，不得寄藏：
  (一)丙○○竟於95年12月間某日在虎尾鎮白宮戲院旁之某模型店
    ，購入不具殺傷力之仿FN廠半自動手槍1 支（含彈匣1 個）
    （槍枝管制編號0000000000）、土造子彈10顆（經鑑定試射
    ，其中4 顆具有殺傷力，6 顆不具有殺傷力），並予以持有
    ；另於同年12月間某日，受綽號「明宏」之不詳成年男子所
    託，代為寄藏具有殺傷力之12GAUGE 制式霰彈8 顆（經鑑定
    試射3 顆均認具有殺傷力，尚餘5 顆）。嗣於96年4 月27日
    ，丙○○將上揭不具殺傷力之手槍，及土造子彈10顆、
    12GAUGE 制式霰彈8 顆委由戊○○保管，戊○○乃攜往其位
    於嘉義市○區○○街10巷11號住處寄藏。
  (二)丙○○又於96年1 月間某日，在上揭模型店，購入具有殺傷
    力之仿FN廠半自動手槍製造之改造手槍1 支（含彈匣1 個）
    （槍枝管制編號0000000000）、土造子彈5 顆（經鑑定試射
    ，其中3 顆具有殺傷力，2 顆不具有殺傷力），並予以持有
    。
五、本案查獲情形：
  (一)於96年5 月8 日下午4 時30分許，行政院海岸巡防署海洋巡
    防總局偵防查緝隊（以下簡稱：海巡署偵查隊）人員持本院
    核發之搜索票，在虎尾鎮○○路與八德街口，逮捕丙○○，
    並在其所駕駛車牌號碼A9-9575 號自用小客車內扣得現金
    1,032,600 元、海洛因19包、安非他命10包及丙○○所有之
    行動電話4 支（僅其中之LG牌、門號0000000000號含SIM 卡
    1 張之手機1 支，為供本案連絡共同販賣第一、二級毒品使
    用）。復經丙○○之同意，於同日下午4 時50分許，至丙○○位於虎尾鎮○○街85號4 樓住處，扣得上開具有殺傷力之
    改造手槍1 支（含彈匣1 個）（槍枝管制編號0000000000）
    及土造子彈5 顆。
  (二)於96年5 月9 日晚間8 時30分許，高雄市政府警察局之員警
    ，因追查戊○○販毒案件，於臺灣雲林地方法院檢察署外，
    見戊○○由甲○○搭載前來關切丙○○接受偵訊情形之際，
    向前盤查，查獲甲○○持有甲基安非他命1 小包（毛重0.33
    公克）及海洛因7 小包（毛重共計2.1 公克）【此部分毒品
    於甲○○案內扣押】，始悉戊○○有販賣海洛因及轉讓安非
    他命予甲○○之情事。並於同日晚間9 時10分許，經戊○○
    之同意搜索，在虎尾鎮○○路○ 段187 號3 樓308 室戊○○
    租屋處，扣得海洛因40包【起訴書記載為34包，與送法務部
    調查局鑑定後所實際計算之數量為40包不合，茲以鑑定統計
    之數量為準】、甲基安非他命7 包【起訴書記載為6 包，與
    送政部警政署刑事警察局鑑定後所實際計算之數量為7 包不
    合，茲以鑑定統計之數量為準】、及丙○○所有供共同販賣
    第一、二級毒品使用之空夾鏈袋5 包、電子磅秤1 台、攪拌
    用玻璃杯1 個、攪拌棒1 支、塑膠鏟管4 支，與供共同販賣
    第一級毒品使用之壓模機具1 組，及供本案共同聯絡販賣第
    一、二級毒品使用之行動電話1 支（MOTOROLA牌、門號0000
    000000號含SIM 卡1 張）；以及戊○○所有之行動電話6 支
    （僅其中之SAMSUNG 牌、門號0000000000號含SIM 卡1 張之
    手機1 支，供本案連絡共同販賣第一、二級毒品使用）。另
    於當晚稍後在虎尾鎮○○路233 號5 樓之1 戊○○租屋處，
    扣得疑似海洛因3 包【經鑑定確認為第四級毒品先驅原料假
    麻黃】、疑似安非他命1 包【經鑑定確認為第四級毒品先
    驅原料麻黃】。又於當晚11時20分至嘉義市○區○○街10
    巷11號戊○○住處，扣得不具殺傷力之手槍1 支（含彈匣1
    個）（槍枝管制編號0000000000）、土造子彈10顆及制式霰
    彈8 顆等物。
六、案經行政院海岸巡防署海洋巡防總局偵防查緝隊、高雄市政
    府警察局及雲林縣警察局報告臺灣雲林地方法院檢察署檢察
    官偵查起訴。
    理  由
壹、程序部分：
一、按被告以外之人於審判外之言詞或書面陳述，除法律有規定
    者外，不得作為證據，刑事訴訟法第159 條第1 項固有明文
    。惟被告以外之人於審判外之陳述，雖不符刑事訴訟法第
    159 條之1 至第159 條之4 規定得為證據之情形，而經當事
    人於審判程序同意作為證據，法院審酌該言詞陳述或書面陳
    述作成時之情況，認為適當者，亦得為證據。刑事訴訟法第
    159 條之5 第1 項定有明文。
二、查本件被告丙○○、戊○○及公訴人對於證人乙○○、丁○○、己○○之警詢筆錄、檢察官訊問筆錄、海巡署偵查隊搜
    索扣押筆錄、扣押物品目錄表、扣押物品收據、臺灣雲林地
    方法院檢察署扣押物品清單、行政院衛生署管制藥品管理局
    96年7 月9 日管檢字第0960006582號鑑定書、法務部調查局
    96年6 月5 日調科壹字第09623048800 號、96年7 月21日調
    科壹字第09623056260 號鑑定書、高雄市政府警察局刑警大
    隊自願性同意搜索筆錄、搜索、扣押筆錄、扣押物品目錄表
    、內政部警政署刑事警察局96年5 月31日刑鑑字第09600789
    98號槍彈鑑定書、96年5 月24日刑鑑字第0960072895號槍彈
    鑑定書、96年8 月13日刑鑑字第0960120116號鑑定書（毒品
    鑑定）、97年1 月24日刑鑑字第0970000195號函（子彈鑑定
    ）、通訊監察譯文、海巡署偵查隊之職務報告及高雄市政府
    警察局刑警大隊之偵查報告；另被告戊○○與公訴人對於甲○○之警詢筆錄、檢察官訊問筆錄等被告以外之人於審判外
    之言詞或書面陳述，均同意作為證據使用；且本院審酌各該
    言詞及書面作成時之情況，亦認為適當，故均得作為證據。
貳、認定犯罪成立部分：
一、訊據被告丙○○、戊○○對於上揭犯罪事實，均坦承不諱。
二、【被告2 人共同販賣第一、二級毒品部分】就被告2 人共同
    所為犯罪事實二部分，並有：
  (一)證人乙○○、丁○○及己○○於警詢【見海巡署洋局偵緝字
    第09601100221 號卷《以下簡稱：海巡警卷(二)》第8 、9 、
    15、16、27、34、35頁】及檢察官訊問時之供述【見96年度
    偵字第2563號卷《以下簡稱：偵查卷(一)》第47、48、55、60
    、61頁】等證言可參，以及通訊監察譯文所載雙方聯絡購買
    毒品與約定交付地點等通話內容【見海巡警卷(二)第12、19至
    21、42頁】可憑。
  (二)有毒品、供犯罪所用及因犯罪所得之財物扣案可佐，即：
    1.在被告丙○○所駕駛車牌號碼A9-9575 號之自用小客車內
      扣得本案販毒所得105,000 元【即上述56,000＋25,000＋
      14,000＋3,000 ＋4,000 ＋3,000 ＝105,000 ；至於超過
      此金額以外之現金，不能認為係販毒所得】、海洛因19包
      、甲基安非他命10包，及被告丙○○所有供共同聯絡販賣
      毒品使用之行動電話1 支（LG牌手機、門號0000000000號
      含SIM 卡1 張），有海巡署偵查隊之扣押目錄表在卷可稽
      【見海巡署洋局偵緝字第0960110153號卷《以下簡稱：海
      巡警卷(一)》第28頁】。
    2.在被告戊○○位於虎尾鎮○○路2 段187 號3 樓308 室租
      屋處，扣得海洛因40包（含外包裝袋4 個、內包裝袋40個
      ，下同）、甲基安非他命7 包（含外包裝袋3 個、內包裝
      袋7 個，下同），及被告丙○○所有供共同販賣第一、二
      級毒品使用之空夾鏈袋5 包、電子磅秤1 台、攪拌用玻璃
      杯1 個、攪拌棒1 支、塑膠鏟管4 支，與供共同販賣第一
      級毒品使用之壓模機具1 組，以及被告戊○○所有門號
      0000000000號（SAMSUNG 牌手機、含SIM 卡1 張）、被告
      丙○○所有門號0000000000號（MOTOROLA牌手機、含SIM
      卡1 張）等供聯絡共同販賣第一、二級毒品使用之行動電
      話各1 支，有高雄市政府警察局刑警大隊之扣押目錄表在
      卷可稽【見高市警刑大偵六字第09600 號卷《以下簡稱：
      高刑大警卷(一)》第38至41頁】。
    3.上揭扣案毒品經送鑑定後，確認為毒品無誤：
      (1)在被告丙○○處查獲之毒品：
        海洛因部分，經送法務部調查局鑑定後，鑑定結果認
          ：送檢驗品19包均含第一級第6 項毒品海洛因成分，
          合計淨重8.73公克（空包裝總重7.49公克），純度為
          37.48%，有該局96年6 月5 日調科壹字第0962304880
          0 號鑑定書在卷足憑【見本院卷(一)第151 頁】。
        甲基安非他命部分，經送行政院衛生署管制藥品管理
          局鑑定，因送驗10包外觀相似，經抽驗1 包後，檢出
          甲基安非他命（Methamphetamine） 成分，認屬第二
          級毒品，且驗餘10包含包裝袋、標籤重量共為9.861
          公克，有該局96年7 月9 日管檢字第0960006582號鑑
          定書附卷足參【見偵查卷(一)第59頁、本院卷(一)第152
          頁】。
      (2)在被告戊○○處查獲之毒品：
        海洛因部分，在虎尾鎮○○路○ 段187 號3 樓308 室
          查獲之40包，經送法務部調查局鑑定後，鑑定結果認
          為均含第一級第6 項毒品海洛因成分，合計淨重
          116.46公克、空包裝總重10.64 公克，純度93.94%。
          至於在虎尾鎮○○路233 號5 樓之1 查獲之疑似海洛
          因3 包，經鑑定結果，則認均含第四級毒品先驅原料
          第7 項假麻黃成分，合計淨重12.54 公克（空包裝
          總重1.25公克）等情。有法務部調查局96年7 月21日
          調科壹字第09623056260 號鑑定書【見本院卷(一)第39
          頁】，與高雄市政府警察局刑警大隊之扣押目錄表【
          見高刑大警卷(一)第38、39、46頁】在卷相互參核可證
          。
        甲基安非他命部分，在虎尾鎮○○路○ 段187 號3 樓
          308 室查獲之7 包，因部分袋內又有小包，經送內政
          部警政署刑事警察局鑑定後，該局將其代號分別編為
          A1（A1-1、A1-2）、A2（A2-1、A2-2）、A3及A4（
          A4-1、A4-2），驗前總毛重9.81公克（包裝塑膠袋總
          重約1.56公克），又因外觀型態均相似，乃隨機從
          A1-1取出0.09公克鑑定，鑑定結果檢出甲基安非他命
          （Methamphetamine） 成分。至於在虎尾鎮○○路
          233 號5 樓之1 查獲之疑似安非他命之毒品1 包，其
          代號經編為A5，驗前毛重9.24公克，驗餘淨重8.49公
          克，鑑定結果檢出毒品先驅原料麻黃（Ephedrine
          ）成分等情，有內政部警政署刑事警察局96年8 月13
          日刑鑑字第0960120116號鑑定書【見本院卷(一)第37頁
          】，及上揭高雄市政府警察局刑警大隊之扣押目錄表
          【見高刑大警卷(一)》第39、40、46頁】，與臺灣雲林
          地方法院檢察署之扣押物品清單【見96年度偵字第
          2599號卷《以下簡稱：偵查卷(三)》第67頁】在卷互核
          可稽。
      (3)基此所述，本案就被告丙○○、戊○○共同持有之毒品
        ，經鑑定後，海洛因共59包（計有外包裝袋4 個、內
        包裝袋59個）部分，驗餘淨重為125.19公克【即8.73＋
        116.46】；甲基安非他命共17包（計有外包裝袋3 個
        、內包裝袋17個）部分，驗餘連同包裝袋總重19.581公
        克【即驗餘毛重9.861 公克＋《9.81－0.09》＝19.581
        】（此部分因鑑定單位未秤其淨重所致，故以毛重計量
        ）；第四級毒品先驅原料假麻黃3 包淨重12.54 公
        克，及麻黃1 包淨重8.49公克。
  (三)參酌販賣海洛因及甲基安非他命係違法行為，非可公然為之
    ，亦無公定價格，容易分裝並增減份量。而每次買賣之價量
    ，可能隨時依雙方關係深淺、資力、需求量及對行情之認知
    、來源是否充裕、查緝是否嚴緊、購買者被查獲時供述購買
    對象之可能風險之評估等，而異其標準，非可一概而論。從
    而販賣之利得，除被告就販賣之價量俱臻明確供述外，委難
    查得實情，然販賣之人從價差或量差中牟利之方式雖異，其
    意圖營利之販賣行為則同一。再參諸我國對於施用、販賣毒
    品查緝甚嚴；而被告2 人亦自承因施用毒品缺錢花用，始販
    賣毒品；以及被告丙○○並供承其販賣之海洛因有加糖攪拌
    稀釋情事【見本院卷(二)第58頁反面】，足見被告2 人確有販
    入海洛因及甲基安非他命後，再予轉售牟利之意圖甚明。
  (四)基上所述，被告丙○○、戊○○就犯罪事實二之自白，核與
    事實相符，應可採信。被告2 人此部分之犯行，事證明確，
    堪以認定。
三、【被告戊○○販賣第一級毒品及轉讓第二級毒品部分】就被
    告戊○○所犯犯罪事實三部分，除被告戊○○之自白外，並
    有證人甲○○於檢察官訊問時，具結證稱：「（問：毒品來
    源？）因為戊○○與她男朋友丙○○坐計程車才認識的，所
    以在96年5 月9 日9 時戊○○叫我的計程車時，在往斗六警
    察局去看丙○○的途中，車上我以3000元的代價買海洛因，
    安非他命是她送給我的。」「（問：你有沒有交付3000元予
    戊○○？）沒有。」【見偵查卷(三)第12、13頁】，及警員亦
    確於96年5 月9 日晚間查獲甲○○持有甲基安非他命1 包（
    毛重0.33公克）、海洛因7 包（毛重共2.1 公克）一情可佐
    【見高刑大警卷(一)第24、25頁】。足見被告戊○○自白與事
    實相符，可以採信。是被告戊○○此部分犯行亦可認定。
四、【被告丙○○持有土造子彈、寄藏制式霰彈；被告戊○○寄
    藏土造子彈、制式霰彈部分】就被告2 人分別所犯犯罪事實
    四(一)部分，該等查獲之槍、彈經送內政部警政署刑事警察局
    鑑定後，該局表示：「一送鑑定手槍1 支（槍枝管制編號：
    0000000000），認係仿FN廠半自動手槍製造之槍枝，欠缺槍
    管，無法發射彈丸，認不具殺傷力。二送鑑手槍子彈10顆，
    認均係土造子彈，具直徑8.0 ±0.5mm 金屬彈頭，採樣3 顆
    試射：1 顆，可擊發，認具殺傷力；1 顆，雖可擊發，惟發
    射動能不足，認不具殺傷力；1 顆，無法擊發，認不具殺傷
    力。三送鑑霰彈8 顆，認均係12GAUGE 制式霰彈，採樣3 顆
    試射，均可擊發，認具殺傷力。」等語，有該局96年5 月31
    日刑鑑字第0960078998號槍彈鑑定書【見偵查卷(三)第17至20
    頁】在卷可參；而對於該未經試射之土造子彈7 顆，究竟有
    無殺傷力，經本院再囑託內政部警政署刑事警察局進行鑑定
    ，經該局試射鑑定後，表示：「3 顆，可擊發，認具殺傷力
    ，4 顆，無法擊發，認不具殺傷力」等語，亦有該局97年1
    月24日刑鑑字第0970000195號函在卷足參【見本院卷(二)第49
    頁】。亦即就被告丙○○於95年12月間某日，因購買而持有
    具殺傷力之土造子彈4 顆，以及另於95年12月間某日，受不
    詳姓名綽號「明宏」之成年男子所託而寄藏具殺傷力之
    12GAUGE 制式霰彈8 顆；及被告戊○○因受被告丙○○之託
    ，而寄藏具殺傷力之土造子彈4 顆、12GAUGE 制式霰彈8 顆
    等犯行，均可以認定。至於被告丙○○持有、被告戊○○寄
    藏該不具殺傷力之手槍及土造子彈6 顆部分，則均不成立犯
    罪。
五、【被告丙○○一行為而持有改造手槍及土造子彈部分】就被
    告丙○○所犯犯罪事實四(二)部分，該等槍、彈於查獲後，經
    送內政部警政署刑事警察局鑑定後，表示：「一送鑑改造槍
    枝1 支（槍枝管制編號：0000000000），認係改造手槍，由
    仿FN廠半自動手槍製造之槍枝，換裝土造金屬槍管而成，擊
    發功能正常，可供擊發適用子彈使用，研判具殺傷力。二送
    鑑改造子彈5 顆，認均係土造子彈，具直徑7.9 ±0.5mm 金
    屬彈頭，採樣2 顆試射：1 顆，可擊發，認具殺傷力；1 顆
    ，雖可擊發，惟發射動能不足，認不具殺傷力。」等語，有
    該局96年5 月24日刑鑑字第0960072895號槍彈鑑定書【見96
    年度偵字第2593號卷《以下簡稱：偵查卷(二)》第11至13頁】
    ，而對於其中未經試射鑑定之3 顆土造子彈，是否具有殺傷
    力一節，經本院再囑託內政部警政署刑事警察局進行鑑定，
    經該局試射鑑定後，表示：「3 顆均經試射，2 顆，可擊發
    ，認具殺傷力，1 顆，雖可擊發，惟發射動能不足，認不具
    殺傷力」等語，亦有該局97年1月24日刑鑑字第0970000195
    號函在卷足參【見本院卷(二)第49頁】。亦即就被告丙○○於
    96年1 月間某日，因購買而持有具殺傷力之手槍1 支（含彈
    匣1 個）及土造子彈3 顆部分之犯行，亦堪認定。至於持有
    上揭不具殺傷力之土造子彈2 顆部分，則不成立犯罪。
、論罪科刑部分：
一、就販賣毒品、轉讓毒品部分：
  (一)按海洛因、甲基安非他命分別為毒品危害防制條例第2 條第
    2 項第1 、2 款公告列管之第一、二級毒品，不得非法持有
    、施用、販賣、轉讓。是核：
    1.被告丙○○、戊○○就犯罪事實二所為，係犯毒品危害防
      制條例第4 條第1 項之販賣第一級毒品罪及同條第2 項之
      販賣第二級毒品罪。被告2 人就此部分犯行，彼此間均有
      共同之犯意聯絡及行為之分擔，皆為共同正犯。又被告2
      人為販賣第一、二級毒品而持有第一、二級毒品之低度行
      為，應為販賣第一、二級毒品之高度行為所吸收，不另論
      罪（詳如附表一編號一至十四「所犯罪名及處罰」所示）
      。
    2.被告戊○○就犯罪事實三所為，係犯毒品危害防制條例第
      4 條第1 項之販賣第一級毒品罪及同法第8 條第2 項之轉
      讓第二級毒品罪。被告戊○○為販賣第一級毒品及轉讓第
      二級毒品而持有第一、二級毒品之低度行為，應為販賣第
      一級毒品及轉讓第二級毒品之高度行為所吸收，不另論罪
     （詳如附表一編號十五「所犯罪名及處罰」所示）。
  (二)按所謂集合犯，係指依一般社會通念，特定犯罪行為具有反
    覆實施之特性，立法者於制定刑罰法律之初，亦已認知該種
    行為類型之反覆性，而有意藉由法條中客觀構成要件之行為
    要素，含括上開具有反覆實施特性之數個犯罪行為，仍僅接
    受一次刑法之評價為已足。然販賣毒品犯罪，不論行為人或
    為零星偶一為之，或不間斷的反覆為之，行為人於行為終了
    時，即已達其營利目的，是自難認立法者於制定刑罰法律之
    初，已認知販賣毒品行為必屬具反覆性之犯罪，且有意藉由
    法條中客觀構成要件之行為要素，含括上開具有反覆實施特
    性之數個犯罪行為。況依94年2 月2 日總統令修正公布，並
    自95年7 月1 日施行之刑法，其修正既依據「刑罰公平原則
    」之考量，刪除有關連續犯之規定，並將含有連續犯性質之
    常業犯一併全數刪除（參見刑法修正草案總說明），則再以
    集合犯之概念評價多數販賣毒品之行為，即有不當。因此，
    多次販賣毒品犯罪之行為，當無論以「集合犯」之餘地，此
    時則應回歸一般刑法上行為單、複數之認定，而予論罪科刑
    ，較稱妥適（最高法院96年度第9 次刑事庭會議決議參照）
    。是檢察官起訴，認被告2 人就本案之販賣第一、二級毒品
    及轉讓第二級毒品行為係集合犯，應論以一罪一節【見本院
    卷(一)第102 頁反面】，尚有未洽。
二、就未經許可持有、寄藏子彈及持有可發射子彈具有殺傷力之
    改造手槍部分：
  (一)核被告丙○○就犯罪事實四(一)所為，係犯槍砲彈藥刀械管制
    條例第12條第4 項之未經許可持有子彈罪及同條項未經許可
    寄藏子彈罪（詳如附表二編號一、二「所犯罪名及處罰」所
    示）。
  (二)核被告戊○○就犯罪事實四(一)所為，係犯槍砲彈藥刀械管制
    條例第12條第4 項之未經許可寄藏子彈罪（詳如附表二編號
    三「所犯罪名及處罰」所示）。
  (三)核被告丙○○就犯罪事實四(二)所為，係犯槍砲彈藥刀械管制
    條例第8 條第4 項之未經許可持有可發射子彈具有殺傷力之
    改造手槍罪，及同條例第12條第4 項之未經許可持有子彈罪
    。被告丙○○以一購買行為而同時持有可發射子彈具有殺傷
    力之改造手槍及子彈，係一行為而觸犯數罪名，為想像競合
    ，應依刑法第55條前段規定，從較重之未經許可持有可發射
    子彈具有殺傷力之改造手槍罪處斷（詳如附表二編號四「所
    犯罪名及處罰」所示）。
三、被告丙○○、戊○○所犯如上述各罪，犯意各別，行為互殊
    ，均應予分論併罰。
四、關於累犯加重部分：
    被告丙○○曾因麻藥案件，經本院以81年度訴字第58號判處
    有期徒刑5 年6 月；又因違反槍砲彈藥刀械管制條例案件，
    經本院以80年度重訴字第1 號、臺南高分院以81年度上訴字
    第781 號判處有期徒刑1 年確定；嗣經合併定應執行刑有期
    徒刑6 年確定；又因違反藥事法及槍砲彈藥刀械管制條例等
    案件，經臺南高分院以81年度上訴字第2486號分別判處有期
    徒刑1 年2 月、7 月，並定應執行刑有期徒刑1 年7 月確定
    ；又因竊盜案件，經臺中地院以84年度易字第372 號判決於
    減刑後處有期徒刑1 月；嗣上開案件經合併定應執行刑有期
    徒刑7 年6 月確定。入監接續執行後，於85年3 月12日假釋
    出監；嗣因案經撤銷假釋，入監執行殘刑，於95年4 月27日
    縮刑期滿執行完畢等節，有臺灣高等法院被告前案紀錄表在
    卷可按。被告丙○○於上開徒刑執行完畢後，5 年以內故意
    再犯上述有期徒刑以上之罪，為累犯，均應依刑法第47條第
    1 項規定加重其刑。惟因所犯毒品危害防制條例第4 條第1
    項販賣第一級毒品罪之法定刑為「死刑或無期徒刑；處無期
    徒刑者，得併科新台幣一千萬元以下罰金」，另同條第2 項
    之販賣第二級毒品罪之法定刑為「無期徒刑或七年以上有期
    徒刑，得併科新台幣七百萬元以下罰金」，而依刑法第64條
    第1 項、第65條第1 項規定，死刑、無期徒刑係不得加重，
    故僅就其餘部分加重其刑。
五、關於適用刑法第59條酌量減輕刑部分：
  (一)依卷附臺灣高等法院被告前案紀錄表所示，被告丙○○自80
    年間、被告戊○○自81年間起，即均有施用毒品之犯罪前科
    ，足見其等長期染有毒癮，為經濟壓力所迫，乃淪入販毒之
    惡性循環。其等販毒行為固然不可取，然參酌其等販賣毒品
    金額，相較於長期大量販賣毒品之大毒梟或「大盤」等毒販
    而言，所為對社會治安及國民健康之危害，仍屬較輕。而販
    賣第一級毒品罪之法定刑為「死刑或無期徒刑；處無期徒刑
    者，得併科新台幣一千萬元以下罰金」，然同為販賣第一級
    毒品之人，其原因動機不一，犯罪情節未必盡同，或有大盤
    毒梟者，亦有中、小盤之分，甚或僅止於吸毒者友儕間為求
    互通有無之有償轉讓者亦有之，其販賣行為所造成危害社會
    之程度自屬有異，法律科處此類犯罪，所設之法定最低本刑
    卻同為「無期徒刑，得併科新台幣一千萬元以下罰金」，不
    可謂不重。於此情形，倘依其情狀處以有期徒刑，即足以懲
    儆，並可達防衛社會之目的者，自非不可依客觀之犯行與主
    觀之惡性二者加以考量其情狀，是否有可憫恕之處，適用刑
    法第59條之規定酌量減輕其刑，期使個案裁判之量刑，能斟
    酌至當，符合比例原則。是本院衡酌被告2 人所犯販賣第一
    級毒品罪之情節，並非最為重大，若以毒品危害防制條例第
    4 條第1 項所規定之法定本刑而科處最輕本刑無期徒刑，實
    屬情輕法重，仍嫌過重，在客觀上尚足以引起一般人之同情
    ，顯有可憫恕之處。是本院認依其等情狀處以有期徒刑，已
    足以懲儆，並可達防衛社會之目的，爰就被告2 人販賣第一
    級毒品罪部分，適用刑法第59條之規定酌量減輕其刑，並就
    被告丙○○部分依法先加後減。
  (二)至於被告2 人之辯護人認就販賣第二級毒品部分，亦應適用
    刑法第59條酌量減輕其刑一節。惟因販賣第二級毒品依毒品
    危害防制條例第4 條第2 項規定之法定最低本刑為有期徒刑
    7 年，本院綜合上情，認被告2 人所為並無情輕法重及足可
    憫恕等情事。就此部分，辯護人所為辯護，並無可採。
六、關於被告2人主張自首及供出販毒來源應予減輕其刑部分：
    被告丙○○就其於96年5 月8 日帶同海巡署偵查隊員前往虎
    尾鎮○○街85號4 樓住處，扣得上開具有殺傷力之改造手槍
    1 支（含彈匣1 個）及土造子彈5 顆（其中3 顆具有殺傷力
    ），及被告戊○○就寄藏子彈等部分之主張自首；以及被告
    2 人主張供出販毒來源應予減輕其刑等節。惟查：
  (一)依海巡署偵查隊員林益源於96年11月6 日之職務報告記載：
    「……於本年（96年）4 月間據諮詢人員密報舉發偵辦雲林
    縣籍綽號瘦子本名丙○○之男子，該男子與其女友綽號丸子
    ……平常於雲林地區販賣一級海洛因及二級安非他命毒品為
    業，且犯嫌並擁有槍械等不法犯行。職接獲舉發後……遂向
    台灣雲林地方法院聲請搜索票，於同年5 月8 日持搜索票於
    雲林縣虎尾鎮○○路與八德街口對丙○○……執行搜索……
    復於同日經妥切與張嫌溝通後，經張嫌主動帶同職等偵辦人
    員再度前往其槍彈藏匿處，現場取獲改造8 釐米槍枝一把與
    子彈5 發」等語【見本院卷(一)第108 頁】，以及依高雄市政
    府警察局刑警大隊分隊長黃裕凱等人所製作之偵查報告，記
    載：「……本大隊於96年5 月9 日緝獲戊○○涉嫌毒品案前
    ，於通訊監察現譯機房中掌握丙○○甫於前一日（96年5 月
    8 日）為雲林縣刑警隊偵三隊會同海巡署人員查獲毒品及改
    造手槍相關情資，主動與該承辦單位聯繫並交換情資，之後
    緝捕蘇嫌到案後，經向蘇嫌詢以丙○○行蹤時，蘇嫌主動坦
    承丙○○確實有將一批槍彈交與寄藏」等語【見本院卷(一)第
    213 頁】，足見被告丙○○、戊○○之坦承持有槍彈或寄藏
    子彈，均係在有偵查犯罪職權之公務員接獲線報或掌握犯罪
    情資以後之事。與刑法第62條規定之自首，係應在犯罪未發
    覺前之要件不符。是被告2 人就此部分犯行主張自首應減輕
    其刑等節，並無可採。
  (二)按毒品危害防制條例第17條關於減輕其刑之規定，其立法目
    的，在利用減刑之寬典，鼓勵運輸、販賣、吸用或持有毒品
    之行為人，供出毒品之來源，藉以擴大防制毒品之成效，使
    煙毒易於斷絕。故觸犯該條所列舉之罪者，須據實指陳其毒
    品所直接由來之人或地，並因而破案查獲者，始符合該條得
    減輕其刑之規定（最高法院89年度台上字第3970號判決參照
    ）。被告2 人雖謂其等有供出毒品來源，而主張應依毒品危
    害防制條例第17條規定減輕其刑等語。惟參諸高雄市政府警
    察局刑警大隊分隊長黃裕凱等人所製作之偵查報告，表示：
    「本大隊偵辦高雄地區毒犯陳信文與其女友陳嘉玲於中部地
    販賣毒品圖利，綜合通訊監察中得知陳信文、陳嘉玲與雲林
    地區下游毒販丙○○、綽號瘦子男子及其女友戊○○、綽號
    丸子等人係毒品買賣交易關係，往來密切，陳嘉玲並於到案
    後坦承其與陳信文多次販賣第一、二級毒品予戊○○及其男
    友綽號瘦子之丙○○；另陳嘉玲於96年2 月份到案交保後，
    仍持續與蘇、張二嫌聯繫並由陳嘉玲兄陳宗賢出面販賣第一
    級毒品海洛因予蘇、張二人」等語【見本院卷(二)第100頁】
    。亦即上游毒販陳嘉玲在96年2 月間到案時，即已供出伊本
    身與陳信文有售予被告2 人毒品等情。而被告2 人在本案經
    查獲之羈押期間，雖在陳信文、陳嘉玲被追訴販賣第二級毒
    品安非他命案件偵辦中（臺灣高雄地方法院檢察署96年度偵
    字第3118號等案），經檢警借提訊問而供承向陳信文、陳嘉
    玲購買第二級毒品安非他命【見本院卷(二)第66頁背面】，但
    參諸上揭偵查報告內容，亦已在檢警人員查獲該上游毒販之
    後，可見被告2 人之供述，僅是作為強化對陳信文、陳嘉玲
    販毒行為定罪之證據，並無因而破獲毒品上游來源之作用。
    故此，自無援引毒品危害防制條例第17條規定，對被告2 人
    減輕其刑之餘地。
七、審酌被告丙○○有上述犯罪前科；被告戊○○前曾因違反麻
    醉藥品管理條例案件，經本院以85年度易字第156 號判處有
    期徒刑2 月（不構成累犯），亦有臺灣高等法院被告前案紀
    錄表在卷可參，顯見被告2 人素行均不佳；又被告2 人先後
    多次販賣第一、二級毒品予他人，被告戊○○並另行轉讓第
    二級毒品，助長毒品氾濫，對國人身心健康與社會治安影響
    甚鉅，並及查獲相當數量之毒品（海洛因驗餘淨重125.19公
    克、甲基安非他命驗餘毛重19.581公克），以及部分海洛因
    之純度為93.94%等相對上較重之情節；再被告丙○○未經許
    可先後持有土造子彈4 顆、寄藏12GAUGE 制式霰彈8 顆，並
    另行起意未經許可持有可發射子彈具有殺傷力之改造手槍1
    支及持有土造子彈3 顆；以及被告戊○○因與被告丙○○具
    有男女朋友關係，而受託寄藏子彈12顆（即土造子彈4 顆、
    12GAUGE 制式霰彈8 顆），均影響社會治安，具有潛在之危
    險性；且均於犯後在審理中能坦承犯行等犯罪之動機、目的
    、手段、所生危害及犯後態度等一切情狀，爰各量處如附表
    一、附表二所示之刑，並分別定如主文所示之應執行刑，併
    就罰金刑部分，依刑法第42條第3 項規定諭知如易服勞役之
    折算標準。
八、本案不符合中華民國九十六年罪犯減刑條例之減刑條件：
  (一)按犯毒品危害防制條例第4 條、第8 條第1 、2 項之罪，經
    宣告死刑、無期徒刑或逾有期徒刑1 年6 月之刑者，不予減
    刑。中華民國九十六年罪犯減刑條例第3 條第1 項第7 款定
    有明文。本案被告2 人就犯罪事實二之部分犯罪，雖係在中
    華民國九十六年罪犯減刑條例第2 條所定得以減刑之基準時
    間（即96年4 月24日）以前所犯，但因所宣告之刑期，均超
    過有期徒刑1 年6 月（詳附表一編號一至十四所示）。故被
    告2 人於96年4 月24日以前所犯之販賣第一、二級毒品罪，
    均無減刑之適用。
  (二)又按「未經許可持有或寄藏手槍，其持有之繼續，為行為之
    繼續，亦即一經持有手槍，罪已成立，但其完結須繼續至持
    有行為終了時為止。」最高法院有88年第8 次刑事庭會議決
    議可資參照。本案被告丙○○所犯上述之持有改造手槍、子
    彈及寄藏子彈等罪，因係至96年5 月8 日始為警查獲，才終
    止其持有或寄藏關係，已在中華民國九十六年罪犯減刑條例
    第2 條所定之減刑基準時間以後。是被告丙○○就此等犯罪
    ，亦均無中華民國九十六年罪犯減刑條例之適用。
肆、沒收部分：
一、就販賣、轉讓毒品部分之沒收：
  (一)扣案之海洛因59包（合計淨重125.19公克）（計有外包裝袋
    4 個、內包裝袋59個），為查獲之第一級毒品；扣案之甲基
    安非他命共17包（合計毛重19.581公克）（計有外包裝袋3
    個、內包裝袋17個），為查獲之第二級毒品，均應依毒品危
    害防制條例第18條第1 項前段規定沒收銷燬之；又上揭毒品
    之包裝袋無論以何種方式析離，均會有微量毒品殘留包裝袋
    內（法務部調查局93年3 月19日調科壹字第09300113060 號
    函在卷可參）【見本院卷(二)第102 頁】，是該等包裝袋亦應
    視為毒品之一部分，應一併依毒品危害防制條例第18條第1
    項前段規定，沒收銷燬之。
  (二)扣案空夾鏈袋5 包、電子磅秤1 台、攪拌用玻璃杯1 個、攪
    拌棒1 支、塑膠鏟管4 支（以上用具均供分裝海洛因及甲基
    安非他命之用）【見本院卷(二)第57頁】、壓模機具1 組（供
    壓縮海洛因使用，以便攜帶）【見本院卷(二)第58頁背面】，
    均係被告丙○○所有供其等用於分裝毒品，便利販賣毒品之
    用；另被告丙○○所有之行動電話2 支（即MOTOROLA牌手機
    、門號0000000000號，LG牌手機、門號0000000000號各1 支
    均含SIM 卡1 張），及被告戊○○所有之行動電話1 支（即
    SAMSUNG 牌手機、門號0000000000號1 支含SIM 卡1 張）【
    均屬和信電訊股份有限公司《下稱和信公司》之門號】，被
    告2 人所使用之該SIM 卡，亦屬其等所有，有和信公司96年
    11月8 日和信（企營）字第09621002587 號函在卷可憑【見
    本院卷(一)第158 頁】，係供聯絡販毒所用。故均應依毒品危
    害防制條例第19條第1 項規定宣告沒收。至於扣案之其餘8
    支行動電話（即除上述3 筆門號外之手機及SIM 卡），並無
    證據證明係被告2 人用以聯絡販毒之用，自不得宣告沒收。
  (三)按共同正犯之犯罪所得為新臺幣時，係合併計算，故各共同
    正犯之間係採連帶沒收主義，於裁判時僅諭知連帶沒收，不
    得就全體共同正犯之總所得對各該共同正犯分別重複諭知沒
    收；此與罰金刑應分別諭知、分別執行者不同（最高法院95
    年度台上字第925 號、94年度台上字第7421號判決參照）。
    是被告2 人共同販賣海洛因、甲基安非他命之所得105,000
    元，應依毒品危害防制條例第19條第1 項規定連帶沒收；又
    上揭犯罪所得，既已扣案，自無再予諭知如全部或一部不能
    沒收時，以其等財產連帶抵償之必要。另被告其餘販出而未
    收取之款項，因非屬被告實際所得，自無從為沒收、追繳之
    諭知（最高法院89年度台上字第3434號判決參照）。至於扣
    案現金在超過上揭應沒收金額以外之927,600 元【計算式：
    1,032,600 －105,000 ＝927,600 】，因檢察官既未提出證
    據證明係本案販毒所得，則檢察官請求一併沒收一節，於法
    無據，不能准許。
二、就槍、彈部分之沒收：
    扣案之12GAUGE 制式霰彈5 顆，及具殺傷力之改造手槍1 支
    （槍枝管制編號0000000000，含彈匣1 個）（此槍枝僅於被
    告丙○○部分宣告沒收），屬違禁物，均應依刑法第38條第
    1 項第1 款規定宣告沒收。至於扣案之12GAUGE 制式霰彈3
    顆，及具殺傷力之土造子彈7 顆，均於鑑定時，經試射擊發
    後而不再具有殺傷力；另扣案之手槍1 支（槍枝管制編號
    0000000000，含彈匣1 個）及土造子彈8 顆，因均不具殺傷
    力，非屬違禁物，爰均不予沒收。惟因被告丙○○就該等不
    具殺傷力之手槍及於試射後之彈頭、彈殼等物，業經陳明拋
    棄，故於執行時，亦無庸發還，併此敘明。
三、關於扣案之第四級毒品部分：
    至於本件另扣案之第四級毒品先驅原料假麻黃3 包淨重
    12.54 公克，及麻黃1 包淨重8.49公克，因非屬被告2 人
    供本案犯罪之用，且毒品危害防制條例第18條第1 項中段所
    規定之「查獲之第三、四級毒品，無正當理由而擅自持有者
    ，均沒入銷燬之。」其性質屬行政秩序罰，屬行政機關依行
    政程序科罰之權限，法院自不得越權於判決內諭知沒入銷燬
    。故此，檢察官就此部分於起訴書內聲請沒收，於法未洽，
    不能准許（最高法院92年度台上字第2718號判決參照）。
伍、不另為無罪諭知部分：
一、公訴意旨雖另以：被告2 人於96年5 月9 日，在虎尾鎮五福
    園餐廳對面之便利商店，以3,500 元之價格，販賣0.9 公克
    之甲基安非他命予己○○，成立共同販賣第二級毒品罪；以
    及被告丙○○就戊○○在96年5 月9 日上午，前往雲林縣警
    察局探視伊之途中，所販賣價格3,000 元之海洛因予甲○○
    部分，被告丙○○亦應構成販賣第一級毒品罪等節。
二、惟查：
  (一)就己○○該次購買毒品部分，證人己○○於96年7 月2 日檢
    察官訊問時，明白供稱：「（問：你是打電話給女生？）我
    是打給丸子，在丙○○被捉的第二天打的。」「（問：那次
    是要買安非他命？）是，但講一講，丸子就說丙○○被捉走
    了，沒有東西，我就跟她說那下次再幫忙一下，之後跟丸子
    也失去聯絡了。」等語【見偵查卷(一)第60頁】，亦即己○○
    雖與被告戊○○有連絡，但因被告丙○○已於前一日被查獲
    仍在檢警偵訊中，顯見雙方未有安非他命之交易甚明，是此
    部分被告2 人均不成立販賣第二級毒品罪。
  (二)另在被告戊○○於96年5 月9 日上午前往雲林縣警察局探視
    丙○○之途中，當時被告丙○○正在接受警方偵訊，無從與
    被告戊○○就販賣海洛因與甲○○之犯行為犯意之連絡。就
    此部分，被告丙○○自未構成販賣第一級毒品罪。
三、上揭部分，檢察官認與前述被告2 人成立之販賣毒品罪部分
    ，為集合犯之一罪關係，然因既乏證據證明，自無從為被告
    有罪之認定，爰不另為無罪之諭知。
據上論斷，應依刑事訴訟法第299 條第1 項前段，毒品危害防制
條例第4 條第1 項、第2 項、第8 條第2 項、第18條第1 項前段
、第19條第1 項，槍砲彈藥刀械管制條例第8 條第4 項、第12條
第4 項，刑法第11條前段、第28條、第55條、第47條第1 項、第
59條、第64條、第65條、第51條第5 款、第7 款、第42條第3 項
前段、第38條第1 項第1 款，判決如主文。
本案經檢察官蕭如娟到庭執行職務。
中    華    民    國    97    年    3     月    11    日
                刑事第三庭  審判長法  官  林輝煌
                                  法  官  李貞瑩
                                  法  官  陳銘壎
以上正本證明與原本無異。
如不服本判決，應於判決送達後10日內，向本院提出上訴狀。（
須附繕本）
                                  書記官  鍾宜津
中    華    民    國    97    年    3     月    11    日
附錄本案論罪科刑法條全文：
毒品危害防制條例第4條第1項、第2項
製造、運輸、販賣第一級毒品者，處死刑或無期徒刑；處無期徒
刑者，得併科新臺幣1 千萬元以下罰金。
製造、運輸、販賣第二級毒品者，處無期徒刑或7 年以上有期徒
刑，得併科新臺幣7 百萬元以下罰金。
毒品危害防制條例第8條第2項
轉讓第二級毒品者，處6 月以上5 年以下有期徒刑，得併科新臺
幣70萬元以下罰金。
槍砲彈藥刀械管制條例第8條:
未經許可，製造、販賣或運輸鋼筆槍、瓦斯槍、麻醉槍、獵槍、
空氣槍或第4 條第1 項第1 款所定其他可發射金屬或子彈具有殺
傷力之各式槍砲者，處無期徒刑或5 年以上有期徒刑，併科新臺
幣1 千萬元以下罰金。
未經許可，轉讓、出租或出借前項所列槍枝者，處5 年以上有期
徒刑，併科新臺幣1 千萬元以下罰金。
意圖供自己或他人犯罪之用，而犯前二項之罪者，處無期徒刑或
 7年以上有期徒刑，併科新臺幣 1千萬元以下罰金。
未經許可，持有、寄藏或意圖販賣而陳列第1 項所列槍枝者，處
3 年以上10年以下有期徒刑，併科新臺幣700萬元以下罰金。
第1 項至第3 項之未遂犯罰之。
槍砲彈藥刀械管制條例第12條
未經許可，製造、販賣或運輸子彈者，處1 年以上7 年以下有期
徒刑，併科新台幣5 百萬元以下罰金。
未經許可，轉讓、出租或出借子彈者，處6 月以上5 年以下有期
徒刑，併科新台幣3 百萬元以下罰金。
意圖供自己或他人犯罪之用，而犯前二項之罪者，處3 年以上10
年以下有期徒刑，併科新台幣7 百萬元以下罰金。
未經許可，持有、寄藏或意圖販賣而陳列子彈者，處5 年以下有
期徒刑，併科新台幣3 百萬元以下罰金。
第一項至第三項之未遂犯罰之。
附表一：毒品部分
┌──┬───┬───┬────┬─────────┬──────────────────┐
│編號│販賣對│時間  │ 地點   │毒品種類次數及價格│      所犯罪名及處罰                │
│    │象    │      │        │                  │                                    │
├──┼───┼───┼────┼─────────┼──────────────────┤
│一  │乙○○│95年7 │不詳    │販賣第2 級毒品甲基│丙○○共同販賣第二級毒品，累犯，處有│
│    │      │月間某│        │安非他命1 次，重量│期徒刑柒年肆月。扣案第二級毒品甲基安│
│    │      │日    │        │約1 錢、價格7,000 │非他命拾柒包（合計毛重拾玖點伍捌壹公│
│    │      │      │        │元。              │克、含外包裝袋個、內包裝袋拾柒個）│
│    │      │      │        │                  │，沒收銷燬之；扣案販賣第二級毒品甲基│
│    │      │      │        │                  │安非他命所得新臺幣柒仟元、行動電話壹│
│    │      │      │        │                  │支（含門號0000000000號SIM 卡壹張）、│
│    │      │      │        │                  │空夾鏈袋伍包、電子磅秤壹台、攪拌用玻│
│    │      │      │        │                  │璃杯壹個、攪拌棒壹支、塑膠鏟管肆支均│
│    │      │      │        │                  │沒收。                              │
│    │      │      │        │                  │戊○○共同販賣第二級毒品，處有期徒刑│
│    │      │      │        │                  │柒年貳月。扣案第二級毒品甲基安非他命│
│    │      │      │        │                  │拾柒包（合計毛重拾玖點伍捌壹公克、含│
│    │      │      │        │                  │外包裝袋個、內包裝袋拾柒個），沒收│
│    │      │      │        │                  │銷燬之；扣案販賣第二級毒品甲基安非他│
│    │      │      │        │                  │命所得新臺幣柒仟元、行動電話壹支（含│
│    │      │      │        │                  │門號0000000000號SIM 卡壹張）、空夾鏈│
│    │      │      │        │                  │袋伍包、電子磅秤壹台、攪拌用玻璃杯壹│
│    │      │      │        │                  │個、攪拌棒壹支、塑膠鏟管肆支均沒收。│
├──┼───┼───┼────┼─────────┼──────────────────┤
│二  │乙○○│95年8 │不詳    │販賣第2 級毒品甲基│丙○○共同販賣第二級毒品，累犯，處有│
│    │      │月間某│        │安非他命1 次，重量│期徒刑柒年肆月。扣案第二級毒品甲基安│
│    │      │日    │        │約1 錢、價格7,000 │非他命拾柒包（合計毛重拾玖點伍捌壹公│
│    │      │      │        │元。              │克、含外包裝袋個、內包裝袋拾柒個）│
│    │      │      │        │                  │，沒收銷燬之；扣案販賣第二級毒品甲基│
│    │      │      │        │                  │安非他命所得新臺幣柒仟元、行動電話壹│
│    │      │      │        │                  │支（含門號0000000000號SIM 卡壹張）、│
│    │      │      │        │                  │空夾鏈袋伍包、電子磅秤壹台、攪拌用玻│
│    │      │      │        │                  │璃杯壹個、攪拌棒壹支、塑膠鏟管肆支均│
│    │      │      │        │                  │沒收。                              │
│    │      │      │        │                  │戊○○共同販賣第二級毒品，處有期徒刑│
│    │      │      │        │                  │柒年貳月。扣案第二級毒品甲基安非他命│
│    │      │      │        │                  │拾柒包（合計毛重拾玖點伍捌壹公克、含│
│    │      │      │        │                  │外包裝袋個、內包裝袋拾柒個），沒收│
│    │      │      │        │                  │銷燬之；扣案販賣第二級毒品甲基安非他│
│    │      │      │        │                  │命所得新臺幣柒仟元、行動電話壹支（含│
│    │      │      │        │                  │門號0000000000號SIM 卡壹張）、空夾鏈│
│    │      │      │        │                  │袋伍包、電子磅秤壹台、攪拌用玻璃杯壹│
│    │      │      │        │                  │個、攪拌棒壹支、塑膠鏟管肆支均沒收。│
├──┼───┼───┼────┼─────────┼──────────────────┤
│三  │乙○○│95年9 │不詳    │販賣第2 級毒品甲基│丙○○共同販賣第二級毒品，累犯，處有│
│    │      │月間某│        │安非他命1 次，重量│期徒刑柒年肆月。扣案第二級毒品甲基安│
│    │      │日    │        │約1 錢、價格7,000 │非他命拾柒包（合計毛重拾玖點伍捌壹公│
│    │      │      │        │元。              │克、含外包裝袋個、內包裝袋拾柒個）│
│    │      │      │        │                  │，沒收銷燬之；扣案販賣第二級毒品甲基│
│    │      │      │        │                  │安非他命所得新臺幣柒仟元、行動電話壹│
│    │      │      │        │                  │支（含門號0000000000號SIM 卡壹張）、│
│    │      │      │        │                  │空夾鏈袋伍包、電子磅秤壹台、攪拌用玻│
│    │      │      │        │                  │璃杯壹個、攪拌棒壹支、塑膠鏟管肆支均│
│    │      │      │        │                  │沒收。                              │
│    │      │      │        │                  │戊○○共同販賣第二級毒品，處有期徒刑│
│    │      │      │        │                  │柒年貳月。扣案第二級毒品甲基安非他命│
│    │      │      │        │                  │拾柒包（合計毛重拾玖點伍捌壹公克、含│
│    │      │      │        │                  │外包裝袋個、內包裝袋拾柒個），沒收│
│    │      │      │        │                  │銷燬之；扣案販賣第二級毒品甲基安非他│
│    │      │      │        │                  │命所得新臺幣柒仟元、行動電話壹支（含│
│    │      │      │        │                  │門號0000000000號SIM 卡壹張）、空夾鏈│
│    │      │      │        │                  │袋伍包、電子磅秤壹台、攪拌用玻璃杯壹│
│    │      │      │        │                  │個、攪拌棒壹支、塑膠鏟管肆支均沒收。│
├──┼───┼───┼────┼─────────┼──────────────────┤
│四  │乙○○│95年10│不詳    │販賣第2 級毒品甲基│丙○○共同販賣第二級毒品，累犯，處有│
│    │      │月間某│        │安非他命1 次，重量│期徒刑柒年肆月。扣案第二級毒品甲基安│
│    │      │日    │        │約1 錢、價格7,000 │非他命拾柒包（合計毛重拾玖點伍捌壹公│
│    │      │      │        │元。              │克、含外包裝袋個、內包裝袋拾柒個）│
│    │      │      │        │                  │，沒收銷燬之；扣案販賣第二級毒品甲基│
│    │      │      │        │                  │安非他命所得新臺幣柒仟元、行動電話壹│
│    │      │      │        │                  │支（含門號0000000000號SIM 卡壹張）、│
│    │      │      │        │                  │空夾鏈袋伍包、電子磅秤壹台、攪拌用玻│
│    │      │      │        │                  │璃杯壹個、攪拌棒壹支、塑膠鏟管肆支均│
│    │      │      │        │                  │沒收。                              │
│    │      │      │        │                  │戊○○共同販賣第二級毒品，處有期徒刑│
│    │      │      │        │                  │柒年貳月。扣案第二級毒品甲基安非他命│
│    │      │      │        │                  │拾柒包（合計毛重拾玖點伍捌壹公克、含│
│    │      │      │        │                  │外包裝袋個、內包裝袋拾柒個），沒收│
│    │      │      │        │                  │銷燬之；扣案販賣第二級毒品甲基安非他│
│    │      │      │        │                  │命所得新臺幣柒仟元、行動電話壹支（含│
│    │      │      │        │                  │門號0000000000號SIM 卡壹張）、空夾鏈│
│    │      │      │        │                  │袋伍包、電子磅秤壹台、攪拌用玻璃杯壹│
│    │      │      │        │                  │個、攪拌棒壹支、塑膠鏟管肆支均沒收。│
├──┼───┼───┼────┼─────────┼──────────────────┤
│五  │乙○○│95年11│不詳    │販賣第2 級毒品甲基│丙○○共同販賣第二級毒品，累犯，處有│
│    │      │月間某│        │安非他命1 次，重量│期徒刑柒年肆月。扣案第二級毒品甲基安│
│    │      │日    │        │約1 錢、價格7,000 │非他命拾柒包（合計毛重拾玖點伍捌壹公│
│    │      │      │        │元。              │克、含外包裝袋個、內包裝袋拾柒個）│
│    │      │      │        │                  │，沒收銷燬之；扣案販賣第二級毒品甲基│
│    │      │      │        │                  │安非他命所得新臺幣柒仟元、行動電話壹│
│    │      │      │        │                  │支（含門號0000000000號SIM 卡壹張）、│
│    │      │      │        │                  │空夾鏈袋伍包、電子磅秤壹台、攪拌用玻│
│    │      │      │        │                  │璃杯壹個、攪拌棒壹支、塑膠鏟管肆支均│
│    │      │      │        │                  │沒收。                              │
│    │      │      │        │                  │戊○○共同販賣第二級毒品，處有期徒刑│
│    │      │      │        │                  │柒年貳月。扣案第二級毒品甲基安非他命│
│    │      │      │        │                  │拾柒包（合計毛重拾玖點伍捌壹公克、含│
│    │      │      │        │                  │外包裝袋個、內包裝袋拾柒個），沒收│
│    │      │      │        │                  │銷燬之；扣案販賣第二級毒品甲基安非他│
│    │      │      │        │                  │命所得新臺幣柒仟元、行動電話壹支（含│
│    │      │      │        │                  │門號0000000000號SIM 卡壹張）、空夾鏈│
│    │      │      │        │                  │袋伍包、電子磅秤壹台、攪拌用玻璃杯壹│
│    │      │      │        │                  │個、攪拌棒壹支、塑膠鏟管肆支均沒收。│
├──┼───┼───┼────┼─────────┼──────────────────┤
│六  │乙○○│95年12│不詳    │販賣第2 級毒品甲基│丙○○共同販賣第二級毒品，累犯，處有│
│    │      │月間某│        │安非他命1 次，重量│期徒刑柒年肆月。扣案第二級毒品甲基安│
│    │      │日    │        │約1 錢、價格7,000 │非他命拾柒包（合計毛重拾玖點伍捌壹公│
│    │      │      │        │元。              │克、含外包裝袋個、內包裝袋拾柒個）│
│    │      │      │        │                  │，沒收銷燬之；扣案販賣第二級毒品甲基│
│    │      │      │        │                  │安非他命所得新臺幣柒仟元、行動電話壹│
│    │      │      │        │                  │支（含門號0000000000號SIM 卡壹張）、│
│    │      │      │        │                  │空夾鏈袋伍包、電子磅秤壹台、攪拌用玻│
│    │      │      │        │                  │璃杯壹個、攪拌棒壹支、塑膠鏟管肆支均│
│    │      │      │        │                  │沒收。                              │
│    │      │      │        │                  │戊○○共同販賣第二級毒品，處有期徒刑│
│    │      │      │        │                  │柒年貳月。扣案第二級毒品甲基安非他命│
│    │      │      │        │                  │拾柒包（合計毛重拾玖點伍捌壹公克、含│
│    │      │      │        │                  │外包裝袋個、內包裝袋拾柒個），沒收│
│    │      │      │        │                  │銷燬之；扣案販賣第二級毒品甲基安非他│
│    │      │      │        │                  │命所得新臺幣柒仟元、行動電話壹支（含│
│    │      │      │        │                  │門號0000000000號SIM 卡壹張）、空夾鏈│
│    │      │      │        │                  │袋伍包、電子磅秤壹台、攪拌用玻璃杯壹│
│    │      │      │        │                  │個、攪拌棒壹支、塑膠鏟管肆支均沒收。│
├──┼───┼───┼────┼─────────┼──────────────────┤
│七  │乙○○│96年1 │不詳    │販賣第2 級毒品甲基│丙○○共同販賣第二級毒品，累犯，處有│
│    │      │月間某│        │安非他命1 次，重量│期徒刑柒年肆月。扣案第二級毒品甲基安│
│    │      │日    │        │約1 錢、價格7,000 │非他命拾柒包（合計毛重拾玖點伍捌壹公│
│    │      │      │        │元。              │克、含外包裝袋個、內包裝袋拾柒個）│
│    │      │      │        │                  │，沒收銷燬之；扣案販賣第二級毒品甲基│
│    │      │      │        │                  │安非他命所得新臺幣柒仟元、行動電話壹│
│    │      │      │        │                  │支（含門號0000000000號SIM 卡壹張）、│
│    │      │      │        │                  │空夾鏈袋伍包、電子磅秤壹台、攪拌用玻│
│    │      │      │        │                  │璃杯壹個、攪拌棒壹支、塑膠鏟管肆支均│
│    │      │      │        │                  │沒收。                              │
│    │      │      │        │                  │戊○○共同販賣第二級毒品，處有期徒刑│
│    │      │      │        │                  │柒年貳月。扣案第二級毒品甲基安非他命│
│    │      │      │        │                  │拾柒包（合計毛重拾玖點伍捌壹公克、含│
│    │      │      │        │                  │外包裝袋個、內包裝袋拾柒個），沒收│
│    │      │      │        │                  │銷燬之；扣案販賣第二級毒品甲基安非他│
│    │      │      │        │                  │命所得新臺幣柒仟元、行動電話壹支（含│
│    │      │      │        │                  │門號0000000000號SIM 卡壹張）、空夾鏈│
│    │      │      │        │                  │袋伍包、電子磅秤壹台、攪拌用玻璃杯壹│
│    │      │      │        │                  │個、攪拌棒壹支、塑膠鏟管肆支均沒收。│
├──┼───┼───┼────┼─────────┼──────────────────┤
│八  │乙○○│96年2 │不詳    │販賣第2 級毒品甲基│丙○○共同販賣第二級毒品，累犯，處有│
│    │      │月間某│        │安非他命1 次，重量│期徒刑柒年肆月。扣案第二級毒品甲基安│
│    │      │日    │        │約1 錢、價格7,000 │非他命拾柒包（合計毛重拾玖點伍捌壹公│
│    │      │      │        │元。              │克、含外包裝袋個、內包裝袋拾柒個）│
│    │      │      │        │                  │，沒收銷燬之；扣案販賣第二級毒品甲基│
│    │      │      │        │                  │安非他命所得新臺幣柒仟元、行動電話壹│
│    │      │      │        │                  │支（含門號0000000000號SIM 卡壹張）、│
│    │      │      │        │                  │空夾鏈袋伍包、電子磅秤壹台、攪拌用玻│
│    │      │      │        │                  │璃杯壹個、攪拌棒壹支、塑膠鏟管肆支均│
│    │      │      │        │                  │沒收。                              │
│    │      │      │        │                  │戊○○共同販賣第二級毒品，處有期徒刑│
│    │      │      │        │                  │柒年貳月。扣案第二級毒品甲基安非他命│
│    │      │      │        │                  │拾柒包（合計毛重拾玖點伍捌壹公克、含│
│    │      │      │        │                  │外包裝袋個、內包裝袋拾柒個），沒收│
│    │      │      │        │                  │銷燬之；扣案販賣第二級毒品甲基安非他│
│    │      │      │        │                  │命所得新臺幣柒仟元、行動電話壹支（含│
│    │      │      │        │                  │門號0000000000號SIM 卡壹張）、空夾鏈│
│    │      │      │        │                  │袋伍包、電子磅秤壹台、攪拌用玻璃杯壹│
│    │      │      │        │                  │個、攪拌棒壹支、塑膠鏟管肆支均沒收。│
├──┼───┼───┼────┼─────────┼──────────────────┤
│九  │丁○○│96年1 │雲林縣虎│販賣第2 級毒品甲基│1.(1)丙○○共同販賣第二級毒品，累犯，│
│    │      │月起至│尾鎮燦坤│安非他命共5 次，重│  處有期徒刑柒年月。扣案第二級毒品│
│    │      │同年3 │3C館外停│量不詳、每次價格  │  甲基安非他命拾柒包（合計毛重拾玖點│
│    │      │月底  │車場    │5,000 元。        │  伍捌壹公克、含外包裝袋個、內包裝│
│    │      │      │        │                  │  袋拾柒個），沒收銷燬之；扣案販賣第│
│    │      │      │        │                  │  二級毒品甲基安非他命所得新臺幣伍仟│
│    │      │      │        │                  │  元、行動電話貳支（含門號0000000000│
│    │      │      │        │                  │  、0000000000號SIM 卡各壹張）、空夾│
│    │      │      │        │                  │  鏈袋伍包、電子磅秤壹台、攪拌用玻璃│
│    │      │      │        │                  │  杯壹個、攪拌棒壹支、塑膠鏟管肆支均│
│    │      │      │        │                  │  沒收。                            │
│    │      │      │        │                  │  (2)戊○○共同販賣第二級毒品，處有期│
│    │      │      │        │                  │  徒刑柒年壹月。扣案第二級毒品甲基安│
│    │      │      │        │                  │  非他命拾柒包（合計毛重拾玖點伍捌壹│
│    │      │      │        │                  │  公克、含外包裝袋個、內包裝袋拾柒│
│    │      │      │        │                  │  個），沒收銷燬之；扣案販賣第二級毒│
│    │      │      │        │                  │  品甲基安非他命所得新臺幣伍仟元、行│
│    │      │      │        │                  │  動電話貳支（含門號0000000000、0938│
│    │      │      │        │                  │  501639號SIM 卡各壹張）、空夾鏈袋伍│
│    │      │      │        │                  │  包、電子磅秤壹台、攪拌用玻璃杯壹個│
│    │      │      │        │                  │  、攪拌棒壹支、塑膠鏟管肆支均沒收。│
│    │      │      │        │                  │2.(1)丙○○共同販賣第二級毒品，累犯，│
│    │      │      │        │                  │  處有期徒刑柒年月。扣案第二級毒品│
│    │      │      │        │                  │  甲基安非他命拾柒包（合計毛重拾玖點│
│    │      │      │        │                  │  伍捌壹公克、含外包裝袋個、內包裝│
│    │      │      │        │                  │  袋拾柒個），沒收銷燬之；扣案販賣第│
│    │      │      │        │                  │  二級毒品甲基安非他命所得新臺幣伍仟│
│    │      │      │        │                  │  元、行動電話貳支（含門號0000000000│
│    │      │      │        │                  │  、0000000000號SIM 卡各壹張）、空夾│
│    │      │      │        │                  │  鏈袋伍包、電子磅秤壹台、攪拌用玻璃│
│    │      │      │        │                  │  杯壹個、攪拌棒壹支、塑膠鏟管肆支均│
│    │      │      │        │                  │  沒收。                            │
│    │      │      │        │                  │  (2)戊○○共同販賣第二級毒品，處有期│
│    │      │      │        │                  │  徒刑柒年壹月。扣案第二級毒品甲基安│
│    │      │      │        │                  │  非他命拾柒包（合計毛重拾玖點伍捌壹│
│    │      │      │        │                  │  公克、含外包裝袋個、內包裝袋拾柒│
│    │      │      │        │                  │  個），沒收銷燬之；扣案販賣第二級毒│
│    │      │      │        │                  │  品甲基安非他命所得新臺幣伍仟元、行│
│    │      │      │        │                  │  動電話貳支（含門號0000000000、0938│
│    │      │      │        │                  │  501639號SIM 卡各壹張）、空夾鏈袋伍│
│    │      │      │        │                  │  包、電子磅秤壹台、攪拌用玻璃杯壹個│
│    │      │      │        │                  │  、攪拌棒壹支、塑膠鏟管肆支均沒收。│
│    │      │      │        │                  │3.(1)丙○○共同販賣第二級毒品，累犯，│
│    │      │      │        │                  │  處有期徒刑柒年月。扣案第二級毒品│
│    │      │      │        │                  │  甲基安非他命拾柒包（合計毛重拾玖點│
│    │      │      │        │                  │  伍捌壹公克、含外包裝袋個、內包裝│
│    │      │      │        │                  │  袋拾柒個），沒收銷燬之；扣案販賣第│
│    │      │      │        │                  │  二級毒品甲基安非他命所得新臺幣伍仟│
│    │      │      │        │                  │  元、行動電話貳支（含門號0000000000│
│    │      │      │        │                  │  、0000000000號SIM 卡各壹張）、空夾│
│    │      │      │        │                  │  鏈袋伍包、電子磅秤壹台、攪拌用玻璃│
│    │      │      │        │                  │  杯壹個、攪拌棒壹支、塑膠鏟管肆支均│
│    │      │      │        │                  │  沒收。                            │
│    │      │      │        │                  │  (2)戊○○共同販賣第二級毒品，處有期│
│    │      │      │        │                  │  徒刑柒年壹月。扣案第二級毒品甲基安│
│    │      │      │        │                  │  非他命拾柒包（合計毛重拾玖點伍捌壹│
│    │      │      │        │                  │  公克、含外包裝袋個、內包裝袋拾柒│
│    │      │      │        │                  │  個），沒收銷燬之；扣案販賣第二級毒│
│    │      │      │        │                  │  品甲基安非他命所得新臺幣伍仟元、行│
│    │      │      │        │                  │  動電話貳支（含門號0000000000、0938│
│    │      │      │        │                  │  501639號SIM 卡各壹張）、空夾鏈袋伍│
│    │      │      │        │                  │  包、電子磅秤壹台、攪拌用玻璃杯壹個│
│    │      │      │        │                  │  、攪拌棒壹支、塑膠鏟管肆支均沒收。│
│    │      │      │        │                  │4.(1)丙○○共同販賣第二級毒品，累犯，│
│    │      │      │        │                  │  處有期徒刑柒年月。扣案第二級毒品│
│    │      │      │        │                  │  甲基安非他命拾柒包（合計毛重拾玖點│
│    │      │      │        │                  │  伍捌壹公克、含外包裝袋個、內包裝│
│    │      │      │        │                  │  袋拾柒個），沒收銷燬之；扣案販賣第│
│    │      │      │        │                  │  二級毒品甲基安非他命所得新臺幣伍仟│
│    │      │      │        │                  │  元、行動電話貳支（含門號0000000000│
│    │      │      │        │                  │  、0000000000號SIM 卡各壹張）、空夾│
│    │      │      │        │                  │  鏈袋伍包、電子磅秤壹台、攪拌用玻璃│
│    │      │      │        │                  │  杯壹個、攪拌棒壹支、塑膠鏟管肆支均│
│    │      │      │        │                  │  沒收。                            │
│    │      │      │        │                  │  (2)戊○○共同販賣第二級毒品，處有期│
│    │      │      │        │                  │  徒刑柒年壹月。扣案第二級毒品甲基安│
│    │      │      │        │                  │  非他命拾柒包（合計毛重拾玖點伍捌壹│
│    │      │      │        │                  │  公克、含外包裝袋個、內包裝袋拾柒│
│    │      │      │        │                  │  個），沒收銷燬之；扣案販賣第二級毒│
│    │      │      │        │                  │  品甲基安非他命所得新臺幣伍仟元、行│
│    │      │      │        │                  │  動電話貳支（含門號0000000000、0938│
│    │      │      │        │                  │  501639號SIM 卡各壹張）、空夾鏈袋伍│
│    │      │      │        │                  │  包、電子磅秤壹台、攪拌用玻璃杯壹個│
│    │      │      │        │                  │  、攪拌棒壹支、塑膠鏟管肆支均沒收。│
│    │      │      │        │                  │5.(1)丙○○共同販賣第二級毒品，累犯，│
│    │      │      │        │                  │  處有期徒刑柒年月。扣案第二級毒品│
│    │      │      │        │                  │  甲基安非他命拾柒包（合計毛重拾玖點│
│    │      │      │        │                  │  伍捌壹公克、含外包裝袋個、內包裝│
│    │      │      │        │                  │  袋拾柒個），沒收銷燬之；扣案販賣第│
│    │      │      │        │                  │  二級毒品甲基安非他命所得新臺幣伍仟│
│    │      │      │        │                  │  元、行動電話貳支（含門號0000000000│
│    │      │      │        │                  │  、0000000000號SIM 卡各壹張）、空夾│
│    │      │      │        │                  │  鏈袋伍包、電子磅秤壹台、攪拌用玻璃│
│    │      │      │        │                  │  杯壹個、攪拌棒壹支、塑膠鏟管肆支均│
│    │      │      │        │                  │  沒收。                            │
│    │      │      │        │                  │  (2)戊○○共同販賣第二級毒品，處有期│
│    │      │      │        │                  │  徒刑柒年壹月。扣案第二級毒品甲基安│
│    │      │      │        │                  │  非他命拾柒包（合計毛重拾玖點伍捌壹│
│    │      │      │        │                  │  公克、含外包裝袋個、內包裝袋拾柒│
│    │      │      │        │                  │  個），沒收銷燬之；扣案販賣第二級毒│
│    │      │      │        │                  │  品甲基安非他命所得新臺幣伍仟元、行│
│    │      │      │        │                  │  動電話貳支（含門號0000000000、0938│
│    │      │      │        │                  │  501639號SIM 卡各壹張）、空夾鏈袋伍│
│    │      │      │        │                  │  包、電子磅秤壹台、攪拌用玻璃杯壹個│
│    │      │      │        │                  │  、攪拌棒壹支、塑膠鏟管肆支均沒收。│
├──┼───┼───┼────┼─────────┼──────────────────┤
│十  │丁○○│96年2 │雲林縣虎│販賣第1 級毒品海洛│1.(1)丙○○共同販賣第一級毒品，累犯，│
│    │      │月間某│尾鎮燦坤│因共2 次，重量不詳│  處有期徒刑拾伍年陸月。扣案第一級毒│
│    │      │日及同│3C館外停│、每次價格7,000 元│  品海洛因伍拾玖包（合計淨重壹貳伍點│
│    │      │年3 月│車場    │。                │  壹玖公克、含外包裝袋肆個、內包裝袋│
│    │      │      │        │                  │  伍拾玖個），沒收銷燬之；扣案販賣第│
│    │      │      │        │                  │  一級毒品海洛因所得新臺幣柒仟元、行│
│    │      │      │        │                  │  動電話壹支（含門號0000000000號SIM │
│    │      │      │        │                  │  卡壹張）、空夾鏈袋伍包、電子磅秤壹│
│    │      │      │        │                  │  台、攪拌用玻璃杯壹個、攪拌棒壹支、│
│    │      │      │        │                  │  塑膠鏟管肆支、壓模機具壹組均沒收。│
│    │      │      │        │                  │  (2)戊○○共同販賣第一級毒品，處有期│
│    │      │      │        │                  │  徒刑拾伍年月。扣案第一級毒品海洛│
│    │      │      │        │                  │  因伍拾玖包（合計淨重壹貳伍點壹玖公│
│    │      │      │        │                  │  克、含外包裝袋肆個、內包裝袋伍拾玖│
│    │      │      │        │                  │  個），沒收銷燬之；扣案販賣第一級毒│
│    │      │      │        │                  │  品海洛因所得新臺幣柒仟元、行動電話│
│    │      │      │        │                  │  壹支（含門號0000000000號SIM 卡壹張│
│    │      │      │        │                  │  ）、空夾鏈袋伍包、電子磅秤壹台、攪│
│    │      │      │        │                  │  拌用玻璃杯壹個、攪拌棒壹支、塑膠鏟│
│    │      │      │        │                  │  管肆支、壓模機具壹組均沒收。      │
│    │      │      │        │                  │2.(1)丙○○共同販賣第一級毒品，累犯，│
│    │      │      │        │                  │  處有期徒刑拾伍年陸月。扣案第一級毒│
│    │      │      │        │                  │  品海洛因伍拾玖包（合計淨重壹貳伍點│
│    │      │      │        │                  │  壹玖公克、含外包裝袋肆個、內包裝袋│
│    │      │      │        │                  │  伍拾玖個），沒收銷燬之；扣案販賣第│
│    │      │      │        │                  │  一級毒品海洛因所得新臺幣柒仟元、行│
│    │      │      │        │                  │  動電話壹支（含門號0000000000號SIM │
│    │      │      │        │                  │  卡壹張）、空夾鏈袋伍包、電子磅秤壹│
│    │      │      │        │                  │  台、攪拌用玻璃杯壹個、攪拌棒壹支、│
│    │      │      │        │                  │  塑膠鏟管肆支、壓模機具壹組均沒收。│
│    │      │      │        │                  │  (2)戊○○共同販賣第一級毒品，處有期│
│    │      │      │        │                  │  徒刑拾伍年月。扣案第一級毒品海洛│
│    │      │      │        │                  │  因伍拾玖包（合計淨重壹貳伍點壹玖公│
│    │      │      │        │                  │  克、含外包裝袋肆個、內包裝袋伍拾玖│
│    │      │      │        │                  │  個），沒收銷燬之；扣案海洛因所得新│
│    │      │      │        │                  │  臺幣柒仟元、行動電話壹支（含門號  │
│    │      │      │        │                  │  0000000000號SIM 卡壹張）、空夾鏈袋│
│    │      │      │        │                  │  伍包、電子磅秤壹台、攪拌用玻璃杯壹│
│    │      │      │        │                  │  個、攪拌棒壹支、塑膠鏟管肆支、壓模│
│    │      │      │        │                  │  機具壹組均沒收。                  │
├──┼───┼───┼────┼─────────┼──────────────────┤
│十一│丁○○│96年4 │不詳    │販賣第2 級毒品甲基│丙○○共同販賣第二級毒品，累犯，處有│
│    │      │月13日│        │安非他命1 次，重量│期徒刑柒年貳月。扣案第二級毒品甲基安│
│    │      │      │        │不詳、價格為3,000 │非他命拾柒包（合計毛重拾玖點伍捌壹公│
│    │      │      │        │元。              │克、含外包裝袋個、內包裝袋拾柒個）│
│    │      │      │        │                  │，沒收銷燬之；扣案販賣第二級毒品甲基│
│    │      │      │        │                  │安非他命所得新臺幣仟元、行動電話壹│
│    │      │      │        │                  │支（含門號0000000000號SIM 卡壹張）、│
│    │      │      │        │                  │空夾鏈袋伍包、電子磅秤壹台、攪拌用玻│
│    │      │      │        │                  │璃杯壹個、攪拌棒壹支、塑膠鏟管肆支均│
│    │      │      │        │                  │沒收。                              │
│    │      │      │        │                  │戊○○共同販賣第二級毒品，處有期徒刑│
│    │      │      │        │                  │柒年。扣案第二級毒品甲基安非他命拾柒│
│    │      │      │        │                  │包（合計毛重拾玖點伍捌壹公克、含外包│
│    │      │      │        │                  │裝袋個、內包裝袋拾柒個），沒收銷燬│
│    │      │      │        │                  │之；扣案販賣第二級毒品甲基安非他命所│
│    │      │      │        │                  │得新臺幣仟元、行動電話壹支（含門號│
│    │      │      │        │                  │0000000000號SIM 卡壹張）、空夾鏈袋伍│
│    │      │      │        │                  │包、電子磅秤壹台、攪拌用玻璃杯壹個、│
│    │      │      │        │                  │攪拌棒壹支、塑膠鏟管肆支均沒收。    │
├──┼───┼───┼────┼─────────┼──────────────────┤
│十二│丁○○│96年4 │不詳    │販賣第1 級毒品海洛│丙○○共同販賣第一級毒品，累犯，處有│
│    │      │月22日│        │因1 次，重量0.9 公│期徒刑拾伍年月。扣案第一級毒品海洛│
│    │      │      │        │克、價格為4,000 元│因伍拾玖包（合計淨重壹貳伍點壹玖公克│
│    │      │      │        │。                │、含外包裝袋肆個、內包裝袋伍拾玖個）│
│    │      │      │        │                  │，沒收銷燬之；扣案販賣第一級毒品海洛│
│    │      │      │        │                  │因所得新臺幣肆仟元、行動電話壹支（含│
│    │      │      │        │                  │門號0000000000號SIM 卡壹張）、空夾鏈│
│    │      │      │        │                  │袋伍包、電子磅秤壹台、攪拌用玻璃杯壹│
│    │      │      │        │                  │個、攪拌棒壹支、塑膠鏟管肆支、壓模機│
│    │      │      │        │                  │具壹組均沒收。                      │
│    │      │      │        │                  │戊○○共同販賣第一級毒品，處有期徒刑│
│    │      │      │        │                  │拾伍年。扣案第一級毒品海洛因伍拾玖包│
│    │      │      │        │                  │（合計淨重壹貳伍點壹玖公克、含外包裝│
│    │      │      │        │                  │袋肆個、內包裝袋伍拾玖個），沒收銷燬│
│    │      │      │        │                  │之；扣案販賣第一級毒品海洛因所得新臺│
│    │      │      │        │                  │幣肆仟元、行動電話壹支（含門號      │
│    │      │      │        │                  │0000000000號SIM 卡壹張）、空夾鏈袋伍│
│    │      │      │        │                  │包、電子磅秤壹台、攪拌用玻璃杯壹個、│
│    │      │      │        │                  │攪拌棒壹支、塑膠鏟管肆支、壓模機具壹│
│    │      │      │        │                  │組均沒收。                          │
├──┼───┼───┼────┼─────────┼──────────────────┤
│十三│丁○○│96年4 │不詳    │販賣第2 級毒品甲基│丙○○共同販賣第二級毒品，累犯，處有│
│    │      │月23日│        │安非他命1 次，重量│期徒刑柒年貳月。扣案第二級毒品甲基安│
│    │      │      │        │不詳、價格為3,000 │非他命拾柒包（合計毛重拾玖點伍捌壹公│
│    │      │      │        │元。              │克、含外包裝袋個、內包裝袋拾柒個）│
│    │      │      │        │                  │，沒收銷燬之；扣案販賣第二級毒品甲基│
│    │      │      │        │                  │安非他命所得新臺幣仟元、行動電話壹│
│    │      │      │        │                  │支（含門號0000000000號SIM 卡壹張）、│
│    │      │      │        │                  │空夾鏈袋伍包、電子磅秤壹台、攪拌用玻│
│    │      │      │        │                  │璃杯壹個、攪拌棒壹支、塑膠鏟管肆支均│
│    │      │      │        │                  │沒收。                              │
│    │      │      │        │                  │戊○○共同販賣第二級毒品，處有期徒刑│
│    │      │      │        │                  │柒年。扣案第二級毒品甲基安非他命拾柒│
│    │      │      │        │                  │包（合計毛重拾玖點伍捌壹公克、含外包│
│    │      │      │        │                  │裝袋個、內包裝袋拾柒個），沒收銷燬│
│    │      │      │        │                  │之；扣案販賣第二級毒品甲基安非他命所│
│    │      │      │        │                  │得新臺幣仟元、行動電話壹支（含門號│
│    │      │      │        │                  │0000000000號SIM 卡壹張）、空夾鏈袋伍│
│    │      │      │        │                  │包、電子磅秤壹台、攪拌用玻璃杯壹個、│
│    │      │      │        │                  │攪拌棒壹支、塑膠鏟管肆支均沒收。    │
├──┼───┼───┼────┼─────────┼──────────────────┤
│十四│己○○│96年3 │雲林縣虎│販賣第2 級毒品甲基│1.(1)丙○○共同販賣第二級毒品，累犯，│
│    │      │月至同│尾鎮林森│安非他命2 次，每次│  處有期徒刑柒年月。扣案第二級毒品│
│    │      │年5 月│路五福園│重量均0.9 公克、價│  甲基安非他命拾柒包（合計毛重拾玖點│
│    │      │8 日前│餐廳附近│格均3,500 元，此2 │  伍捌壹公克、含外包裝袋個、內包裝│
│    │      │      │        │次之費用尚未收取。│  袋拾柒個），沒收銷燬之；扣案行動電│
│    │      │      │        │                  │  話壹支（含門號0000000000號SIM 卡壹│
│    │      │      │        │                  │  張）、空夾鏈袋伍包、電子磅秤壹台、│
│    │      │      │        │                  │  攪拌用玻璃杯壹個、攪拌棒壹支、塑膠│
│    │      │      │        │                  │  鏟管肆支均沒收。                  │
│    │      │      │        │                  │  (2)戊○○共同販賣第二級毒品，處有期│
│    │      │      │        │                  │  徒刑柒年。扣案第二級毒品甲基安非他│
│    │      │      │        │                  │  命拾柒包（合計毛重拾玖點伍捌壹公克│
│    │      │      │        │                  │  、含外裝袋個、內包裝袋拾柒個），│
│    │      │      │        │                  │  沒收銷之；扣案行動電話壹支（含門號│
│    │      │      │        │                  │  0000000000號SIM 卡壹張）、空夾鏈袋│
│    │      │      │        │                  │  伍包、電子磅秤壹台、攪拌用玻璃杯壹│
│    │      │      │        │                  │  個、攪拌棒壹支、塑膠鏟管肆支均沒收│
│    │      │      │        │                  │  。                                │
│    │      │      │        │                  │2.(1)丙○○共同販賣第二級毒品，累犯，│
│    │      │      │        │                  │  處有期徒刑柒年月。扣案第二級毒品│
│    │      │      │        │                  │  甲基安非他命拾柒包（合計毛重拾玖點│
│    │      │      │        │                  │  伍捌壹公克、含外包裝袋個、內包裝│
│    │      │      │        │                  │  袋拾柒個），沒收銷燬之；扣案行動電│
│    │      │      │        │                  │  話壹支（含門號0000000000號SIM 卡壹│
│    │      │      │        │                  │  張）、空夾鏈袋伍包、電子磅秤壹台、│
│    │      │      │        │                  │  攪拌用玻璃杯壹個、攪拌棒壹支、塑膠│
│    │      │      │        │                  │  鏟管肆支均沒收。                  │
│    │      │      │        │                  │  (2)戊○○共同販賣第二級毒品，處有期│
│    │      │      │        │                  │  徒刑柒年。扣案第二級毒品甲基安非他│
│    │      │      │        │                  │  命拾柒包（合計毛重拾玖點伍捌壹公克│
│    │      │      │        │                  │  、含外裝袋個、內包裝袋拾柒個），│
│    │      │      │        │                  │  沒收銷之；扣案行動電話壹支（含門號│
│    │      │      │        │                  │  0000000000號SIM 卡壹張）、空夾鏈袋│
│    │      │      │        │                  │  伍包、電子磅秤壹台、攪拌用玻璃杯壹│
│    │      │      │        │                  │  個、攪拌棒壹支、塑膠鏟管肆支均沒收│
│    │      │      │        │                  │  。                                │
├──┼───┼───┼────┼─────────┼──────────────────┤
│十五│甲○○│96年5 │戊○○由│1.販賣毛重2.1 公克│1.戊○○販賣第一級毒品，處有期徒刑拾│
│    │      │月9日 │雲林縣虎│、價格3,000 元之海│  伍年。扣案第一級毒品海洛因伍拾玖包│
│    │      │      │尾鎮往斗│  洛因1 次，未收取│  （合計淨重壹貳伍點壹玖公克、含外包│
│    │      │      │六市之途│  費用。          │  裝袋肆個、內包裝袋伍拾玖個），沒收│
│    │      │      │中（車上│2.轉讓第2 級毒品甲│  銷燬之。                          │
│    │      │      │）      │  基安非他命1 次，│2.戊○○轉讓第二級毒品，處有期徒刑陸│
│    │      │      │        │  重量毛重0.33公克│  月。扣案第二級毒品甲基安非他命拾柒│
│    │      │      │        │  。              │  包（合計毛重拾玖點伍捌壹公克、含外│
│    │      │      │        │                  │  裝袋個、內包裝袋拾柒個），沒收銷│
│    │      │      │        │                  │  之。                              │
└──┴───┴───┴────┴─────────┴──────────────────┘
附表二：槍彈部分
┌──┬───┬───┬─────────┬──────────────────┐
│編號│犯罪行│時間  │   行為態樣       │      所犯罪名及處罰                │
│    │為人  │      │                  │                                    │
├──┼───┼───┼─────────┼──────────────────┤
│一  │丙○○│95年12│自雲林縣虎尾鎮白宮│丙○○未經許可，持有子彈，累犯，處有│
│    │      │月間某│戲院旁之某模型店，│期徒刑捌月，併科罰金新臺幣伍萬元，罰│
│    │      │日    │購入不具殺傷力之仿│金如易服勞役，以新臺幣壹仟元折算壹日│
│    │      │      │FN廠半自動手槍1 支│。                                  │
│    │      │      │（含彈匣1 個）（槍│                                    │
│    │      │      │枝管制編號00000000│                                    │
│    │      │      │54）、土造子彈10顆│                                    │
│    │      │      │（經鑑定試射，其中│                                    │
│    │      │      │4 顆具有殺傷力，6 │                                    │
│    │      │      │顆不具有殺傷力），│                                    │
│    │      │      │並予以持有。      │                                    │
├──┼───┼───┼─────────┼──────────────────┤
│二  │丙○○│95年12│受綽號「明宏」之不│丙○○未經許可，寄藏子彈，累犯，處有│
│    │      │月間某│詳成年男子所託，代│期徒刑壹年，併科罰金新臺幣伍萬元，罰│
│    │      │日    │為寄藏具有殺傷力之│金如易服勞役，以新臺幣壹仟元折算壹日│
│    │      │      │12GAUGE 制式霰彈8 │。扣案之12GAUGE 制式霰彈伍顆沒收。  │
│    │      │      │顆（經鑑定試射擊發│                                    │
│    │      │      │3 顆，餘5 顆）。  │                                    │
├──┼───┼───┼─────────┼──────────────────┤
│三  │戊○○│96年4 │受丙○○所託，代為│戊○○未經許可，寄藏子彈，處有期徒刑│
│    │      │月27日│寄藏不具殺傷力之仿│捌月，併科罰金新臺幣伍萬元，罰金如易│
│    │      │      │FN廠半自動手槍1 把│服勞役，以新臺幣壹仟元折算壹日。扣案│
│    │      │      │（含彈匣1 個）（槍│之12GAUGE 制式霰彈伍顆沒收。        │
│    │      │      │枝管制編號00000000│                                    │
│    │      │      │54）、土造子彈10顆│                                    │
│    │      │      │（經鑑定試射，其中│                                    │
│    │      │      │4顆 具有殺傷力，6 │                                    │
│    │      │      │顆不具有殺傷力）、│                                    │
│    │      │      │12GAUGE 制式霰彈8 │                                    │
│    │      │      │顆（經鑑定試射擊發│                                    │
│    │      │      │3 顆，餘5 顆）。  │                                    │
├──┼───┼───┼─────────┼──────────────────┤
│四  │丙○○│96年1 │自雲林縣虎尾鎮白宮│丙○○未經許可，持有可發射子彈具有殺│
│    │      │月間某│戲院旁之某模型店，│傷力之改造手槍，累犯，處有期徒刑年│
│    │      │日    │購入具殺傷力之仿FN│陸月，併科罰金新臺幣貳拾萬元，罰金如│
│    │      │      │廠半自動手槍製造之│易服勞役，以新臺幣壹仟元折算壹日。扣│
│    │      │      │手槍1 支（含彈匣1 │案之具殺傷力之改造手槍壹支（槍枝管制│
│    │      │      │個）（槍枝管制編號│編號0000000000號，含彈匣壹│
│    │      │      │0000000000）、土造│個）沒收之。                        │
│    │      │      │子彈5 顆（經鑑定試│                                    │
│    │      │      │射，其中3 顆具有殺│                                    │
│    │      │      │傷力，2 顆不具有殺│                                    │
│    │      │      │傷力）。          │                                    │
└──┴───┴───┴─────────┴──────────────────┘


司法院資訊處製作；財團法人民間司法改革基金會備份。
